【裁判字號】    92,易,153
【裁判日期】    920317
【裁判案由】    贓物
【裁判全文】
臺灣板橋地方法院刑事判決                          九十二年度易字第一五三號
    公  訴  人  臺灣板橋地方法院檢察署檢察官
    被      告  丙○○
右列被告因贓物案件，經檢察官提起公訴（九十一年度偵緝字第一一一二號），本院
判決如左：
    主  文
丙○○收受贓物，累犯，處拘役肆拾日，如易科罰金，以參佰元折算壹日。
    事  實
一、丙○○於民國八十二年間因違反麻醉藥品管理條例案件，經本院判處有期徒刑五
    月，如易科罰金，以三百元折算一日；又於八十二年間因偽造有價證券案件，經
    台灣高等法院判處有期徒刑一年七月；經台灣高等法院檢察署檢察官聲請台灣高
    等法院定其應執行刑有期徒刑一年十月，於八十四年九月二十六日縮短刑期假釋
    出監，於八十五年四月三十日假釋縮刑期滿執行完畢，猶不知悔改。其明知甲○○（為前案判決效力所及，另為不起訴處分）所持有車號ＦＡ─七一三一號自小
    客車，係乙○○所有，於八十七年八月二十五日上午七時許，在台北縣新莊市○○路二五五巷五十三號前竊盜而來之贓物。詎因為代步之用，竟於八十七年八月
    二十五日下午四時許（起訴書略載為八月二十五日某時），在台北縣新莊市○○
    路綽號「啟德」之友人住處，收受前開自小客車。嗣於八十七年八月二十六日凌
    晨二時許，丙○○駕駛前開自小客車行經台北縣新莊市○○路○段一二八號巷口
    時，為警查獲，並扣得甲○○所交付之汽車鑰匙三把。
二、案經台北縣政府警察局新莊分局報請台灣板橋地方法院檢察署檢察官提起公訴。
    理  由
一、訊據被告丙○○對右揭時地，收受甲○○所交付ＦＡ－七一三一號自小客車之事
    實不諱，但矢口否認被訴收受贓物之犯行，辯稱：伊向甲○○借用汽車，僅係為
    供一時代步之用，並不知該車係甲○○竊盜而來之贓物；且本案業經台灣高等法
    院判決確定，應有一事不再理之適用云云。惟查：
    （一）被告於八十六年八月二十六日為警查獲後，經台北縣政府警察局新莊分局
          報請台灣板橋地方法院檢察署檢察官偵查，認該車係被告所竊，涉犯刑法
          第三百二十條第一項之普通竊盜罪，以八十七年度偵字第一八七五八號提
      起公訴，經本院認與本院審理中之八十八年度易字第六三八號竊盜案件為
          同一事件，於八十八年五月六日以八十八年度易字第一六００號判決不受
          理；再經本院八十八年度易字第六三八號案件依職權調閱卷宗併案審理判
          決，嗣經台灣高等法院認該車並非被告所竊，於八十九年一月三十一日以
          八十八年度上易字第四六三六號撤銷原判決，另就其他被訴竊盜部分為實
          體判決，而本案則退由檢察官依法偵查，是被告所涉此部分行為，尚未經
          法院審理甚明。嗣台灣板橋地方法院檢察署檢察官重新簽分偵辦，認被告
          此部分行為，應涉犯刑法贓物罪，與前揭確定之竊盜判決無關，而提起本
          件公訴，是本案為贓物罪，與前揭確定判決之竊盜罪基本社會事實不同，
          非前案既判力效力所及，本院應為實體審理，被告辯稱本案應有一事不再
          理之適用，尚有誤會。
    （二）前揭ＦＡ－七一三一號自小客車係被害人乙○○所有，遭甲○○於八十七
          年八月二十五日上午七時許，在台北縣新莊市○○路二五五巷五十三號前
          竊取，業經被害人乙○○於警詢時指訴綦詳，核與甲○○於本院審理中證
  述之情節大致相符，且有車籍作業系統查詢認可資料、台北縣政府警察局
          贓物認領保管單各一紙在卷可稽。而甲○○所涉此部分竊盜案件，亦因與
          台灣高等法院八十八年度上易字第五七五號確定判決，有連續犯之同一事
          件關係，經台灣板橋地方法院檢察署檢察官於九十一年十二月十九日以九
          十一年度偵字第二三一九六號不起訴處分確定，亦據本院調取上開卷證資
          料核閱無誤，是本案ＦＡ－七一三一號自小客車係甲○○竊盜而來之贓物
          ，不得任意收受甚明。
    （三）被告於右揭時地收受該贓車，業據其在本院審理中供承不諱，而該車係全
          世明竊取後交予被告使用，且甲○○之前一直在使用贓車代步，被告應該
          知悉該車為贓車等情，亦據甲○○於九十一年十一月二十九日偵查中證述
          綦詳。而被告於偵審中亦自承知悉甲○○當時無業，復衡諸被告收受該車
          時，並未問明該車之來源及索取行車執照查證所有人等情，被告所辯向全
          世明借用該車時，不知該車係竊盜而來之贓物云云，顯屬事後卸責之詞，
          不足採信。本案事證已臻明確，被告收受贓物之犯行，洵堪認定，應依法
          論科。
二、核被告所為，係犯刑法第三百四十九條第一項之收受贓物罪。被告於八十二年間
    因違反麻醉藥品管理條例案件，經本院判處有期徒刑五月，如易科罰金，以三百
    元折算一日；又於八十二年間因偽造有價證券案件，經台灣高等法院判處有期徒
    刑一年七月；經台灣高等法院檢察署檢察官聲請台灣高等法院定其應執行刑有期
    徒刑一年十月，於八十四年九月二十六日縮短刑期假釋出監，於八十五年四月三
    十日假釋縮刑期滿執行完畢，有台灣高等法院檢察署刑案紀錄簡覆表、台灣板橋
    地方法院檢察署刑案資料查註記錄表各一紙附卷可按，其於刑之執行完畢後五年
    內，再犯本件有期徒刑以上之刑之罪，為累犯，應依刑法第四十七條之規定加重
    其刑。爰審酌被告犯罪之動機、目的、手段，犯罪所生之危害，及犯罪後態度等
    一切情狀，量處如主文所示之刑，以資懲儆。末查被告犯罪後，刑法第四十一條
    業於九十年一月四日修正，其第一條前段為「犯最重本刑為五年以下有期徒刑以
    下之刑之罪，而受六月以下有期徒刑或拘役之宣告，因身體、教育、職業、家庭
    之關係或其他正當事由，執行顯有困難者，得以一元以上三元以下折算一日，易
    科罰金」並於同年月十日公佈施行，於同年月十二日生效，比較新舊法之規定，
    以變更後之新法對被告有利，依刑法第二條第一項前段之規定，自應適用裁判時
    之新法，而併諭知易科罰金之折算標準。
三、扣案之汽車鑰匙三把，與本案收受贓物犯罪無涉，且非被告所有之物，爰不為沒
    收之宣告，附此敘明。
據上論斷，應依刑事訴訟法第二百九十九條第一項前段，刑法第三百四十九條第一項
、第四十七條、第四十一條第一項前段、第二條第一項前段，罰金罰鍰提高標準條例
第一條前段、第二條，判決如主文。
本案經檢察官顏世翠到庭執行職務。
中      華      民      國    九十二    年      三      月     十七     日
                                        臺灣板橋地方法院刑事第三庭
                                            法  官  鄭  水  銓
右正本證明與原本無異。
如不服本判決，應於判決送達後十日內，向本院提出上訴狀。
                                            書記官  謝  明  倫
中      華      民      國    九十二    年      三      月     十七     日
附錄本案論罪科刑法條全文：
刑法第三百四十九條
收受贓物者，處三年以下有期徒刑、拘役或五百元以下罰金。
搬運、寄藏、故買贓物或為牙保者，處五年以下有期徒刑、拘役或科或併科一千元以
下罰金。
因贓物變得之財物，以贓物論。


司法院資訊處製作；財團法人民間司法改革基金會備份。
